【裁判字號】    90,易,3199
【裁判日期】    901220
【裁判案由】    竊盜
【裁判全文】
臺灣板橋地方法院刑事判決                          九十年度易字第三一九九號
    公  訴  人  臺灣板橋地方法院檢察署檢察官
    被      告  乙○○
右列被告因竊盜案件，經檢察官提起公訴（九十年度偵字第八八九五號），本院判決
如左：
    主    文
乙○○無罪。
    理    由
一、公訴意旨詳如附件起訴書所示。
二、按犯罪事實應依證據認定之，無證據不得推定其犯罪事實，又不能證明被告犯罪
    者，應諭知無罪之判決，刑事訴訟法第一百五十四條、第三百零一條分別定有明
    文；又刑法竊盜罪之成立，需意圖自己或第三人不法之所有，而竊取他人之所有
    物，為其成立要件，若無為自己或他人不法所有之意思，即欠缺意思要件，縱其
    結果不免有民事侵權行為，要難構成刑法之竊盜罪。本件公訴人認被告涉犯上開
    犯行，無非以被告供稱取款之事實不諱，且依客觀事實，而認被告主觀上有不法
    所有之意圖為其論據。
三、訊據被告乙○○堅決否認有何意圖不法所有之犯行，辯稱：伊雖有拿那一百萬元
    ，但沒有不法所有的意思，伊是氣憤主管要報復他，讓他受處分而已，因伊覺得
    主管處理事情都不很公平，當時伊想伊去當兵後，就不想再回公司工作，也沒有
    打算要如何處理這一百萬，伊想該袋錢最後還是會有人發現的，因為傳票室還有
    放一些印表機的色帶及申請表格，這是經常會使用到的等語。查：經訊之證人即
    被告主管甲○○證稱：伊在案發後曾向上級表示，伊曾指示行裡比較年輕的行員
    去做一些臨時性的工作，比方是搬傳票或電腦文書輸入，之前被告曾向伊表示他
    不願做這些非份內的事，伊不知道被告是否對此不滿，且他曾經想跟銀行貸款買
    車，伊以他年紀及資力，並不適合買車而阻止，不知因此讓被告內心不滿等語，
    核與被告辯稱係為報復主管乙節相符。又被告已在世華商業銀行新莊分行任職有
    五年之久，負責收款業務，期間並未有工作怠惰或遲延繳回應收帳款情事，惟因
    當兵在即，故已辦畢留職停薪手續並請妥休假，案發當天係最後一天上班等事實
    ，業據證人即世華商業銀行新莊分行經理丙○○於偵審中證述在卷，並參酌證人
    丙○○在本院審理中陳稱：找到那一百萬時，那筆錢沒有另行包裝，是要入庫時
    用麻繩綁起來的那捆，傳票室是在二樓，沒有管制，行裡的人員都可自由出入，
    至於非行員則因上樓，會先經過伊行裡的放款人員等語及證人甲○○證稱：傳票
    室裡還放一些文件紙張等辦公用品，行員有需要都會去拿，所以傳票室經常有行
    員出入，被告藏放一百萬元地點因放在傳票室架子上比較高處，是否有人會看得
    到，伊就不知道了等語，可知被告應熟悉任職銀行之作業流程，其於拿取一百萬
    元後，當知同日下午相關行員於銀行金庫清點時，即會發現短少一百萬元，並立
    即會做管制措施，而當日係被告最後一天任職，之後其即入伍服役，無任何再入
    銀行取款之機會，其卻未於清點前將該筆錢攜出銀行外其他地點藏放，反將該所
    拿取之一百萬元置於行員往來頻繁之傳票室內架子上，且未有另行包裝隱藏，是
    其是否有不法所有之意圖已有疑問。況被告並未有金錢債務纏身，且其向銀行信
    用貸款三十萬元，繳交本息情形均正常等情，此據被告供述在卷，並有被告在世
    華銀行新莊分行授信業務資料在卷可稽，是從以上客觀情狀觀之，堪認被告辯稱
    未有不法所有意圖尚非無據。此外復查無其他積極證據證明被告有何主觀上不法
    所有意圖，應不能證明其犯罪，揆之首揭說明，自應為無罪之諭知，以免冤抑。
    據上論斷，應依刑事訴訟法第三百零一條第一項，判決如主文。本案經檢察官林
    建中到庭執行職務。
中      華      民      國      九十      年      十二    月    二十    日
                                  臺灣板橋地方法院刑事第二庭
                                          法  官  古  秋  菊
右正本證明與原本無異。
如不服本判決，應於判決送達後十日內，向本院提出上訴狀。
                                          書記官  蕭  詩  穎
中      華      民      國      九十      年      十二    月    二十    日


司法院資訊處製作；財團法人民間司法改革基金會備份。
